# 联营企业顺流交易,,投资方合并报表为什么不按未实现内部交易损益的份额进行报表编

提问人：mondayson 时间：2020-01-16 14:58:14
在逆流交易中，投资方合并报表按当期未实现内部交易的份额抵消资产，并恢复长投，我可以理解，逆流交易中我只取得了除自身占比以外份额的资产，所以合并报表要把本属于自身的部分剔除，
那为什么顺流交易中无论是否实现，都要按取得的收益和成本全额的份额在合并报表中调整呢，以出售材料为例，被合并方已经全部出售，是不是意味着未实现内部交易已经全部实现，那么在投资方的合并报表中为什么还有调整收入和成本，还有为什么不按未实现的部分X（乘以）份额调整，是因为损益类期末没有余额的缘故吗，那我没明白合并报表这块抵消的逻辑啊，请好心人解答，谢谢！想得脑壳痛

回答人：chenyiwei
请参考：https://bbs.esnai.com/forum.php? ... d=102042&page=1